# 请教陈版主，供应商没收保证金是进主营业务成本还是营业外支出？

提问人：云竹翻 时间：2018-03-17 20:49:13
陈版主，您好，想请教您一个问题： 问题：某新三板创新层A公司有一笔营业外支出 75 万元，不知该如何处理？
背景：A公司 2014 年接受B公司手机定制业务，A公司委托C公司进行定制生产，A和C合同约定：如A公司发生退货情况，C公司没收A公司保证金 75 万元，该笔在 2014 年已经完成，并在 2014 年确认收入成本 。 2017 年，B公司向A公司退货，A公司冲减了 2017 的收入成本，同时A公司要求C公司退货，按照合同约定C公司没收了A公司 75 万保证金。
请问：这 75 万元是应该列在营业外支出，还是列支在营业成本科目？在编制非经营性损益表时，是属于非经常性损益吗？

回答人：chenyiwei
要考虑此类退货和没收保证金的业务的具体原因，以及是否偶发。如果是正常的质量纠纷，则理论上计入销售费用更合适，但实务操作中计入营业外支出的情况也比较多见。是否属于非经常性损益，则取决于是否偶发和影响金额大小。偶发性的大额被没收保证金损失可作为非经常性损益。